【裁判字號】    90,易,3820
【裁判日期】    901113
【裁判案由】    毒品危害防制條例
【裁判全文】
臺灣高雄地方法院刑事判決                          九十年度易字第三八二號
    公  訴  人  臺灣高雄地方法院檢察署檢察官
    被      告  甲○○
右列被告因毒品危害防制條例案件，原經檢察官聲請簡易判決處刑（九十年度毒偵字
第二一九七號），本院認不宜以簡易判決處刑，改依通常訴訟程序審理，經判決如左
：
    主  文
甲○○連續施用第二級毒品，累犯，處有期徒刑壹年。
扣案之第二級毒品安非他命壹包（驗後毛重零點公克）及殘留有第二級毒品安非他
命成份之吸食器玻璃球管壹支，均沒收銷燬之。
    事  實
一、甲○○前曾於民國八十三年間因施用安非他命案件，經本院判處有期徒刑三月，
    已於八十六年十一月十九日執行完畢。其於毒品危害防制條例施行後之八十七年
    八月間又因犯施用毒品案件，經臺灣高雄地方法院檢察署檢察官（以下簡稱高雄
    地檢署檢察官）聲請本院以八十七年度毒聲字第一三四五號裁定送觀察、勒戒後
  ，認有繼續施用毒品之傾向，再聲請本院以八十七年度毒聲字第一七三０號裁定
    令入戒治處所施以強制戒治，嗣於停止戒治交付保護管束期滿後，經該署檢察官
    於八十八年八月十六日以八十八年度戒毒偵字第七七號不起訴處分確定（一犯）
    。後於八十九年五月間復因施用毒品案件，除經高雄地檢署檢察官再聲請本院以
    八十九年度毒聲字第三七三九號裁定令其先入戒治處所再施以強制戒治外，同時
    將該次犯行向本院聲請簡易判決處刑，業經本院鳳山簡易庭於八十九年六月十二
    日以八十九年度鳳簡字第三九一號判處有期徒刑六月，並於同年七月二十四日確
    定（二犯）。詎其仍不知戒絕悔改，又基於施用第二級毒品安非他命之概括犯意
    ，自九十年四月間某日起至同年五月六日止，連續在高雄縣鳳山市海光四村二二
    四號住處，將第二級毒品安非他命置放於玻璃吸食器內，下用火燒烤加熱後再吸
    食其霧化氣體方式，連續施用第二級毒品安非他命多次。嗣於九十年六月五日二
    十二時三十五分許，為警在高雄縣鳳山市工協新村一一一號盤檢查獲，並扣得其
    所有之第一級毒品安非他命一包（驗後毛重０‧三公克）及供其施用殘留有安非
    他命之吸食器玻璃球管一支。
二、案經高雄縣警察局移送臺灣高雄地方法院檢察署檢察官偵查起訴。
    理  由
一、右揭事實，業據被告甲○○於本院審理時時坦承不諱，而被告為警查獲翌日在警
    局所採集之尿液，經送請高雄縣政府衛生局檢驗結果，確實檢出甲基安非他命陽
    性反應，有高雄縣政府衛生局九十年五月十七日九十煙檢字第八四０號煙毒尿液
    檢驗成績書一紙在卷足稽，並有為警查扣之安非他命一包及供施用毒品之吸食器
    玻璃球管一支可佐，經送驗結果，前者確係第二級毒品安非他命，後者之器具亦
    殘有第二級毒品安非他命成份等情，復有高雄醫學大學附設中和紀念醫院九十年
    十月三十日編號九０一０─一三六、九０一０─一三七號檢驗報告各一份附卷供
    參，是被告自白應與事實相符，堪以採信，其前揭施用安非他命犯行，洵堪認定
    。又查，被告前於八十七年間因犯施用毒品案件，經高雄地檢署檢察官聲請本院
    以八十七年度毒聲字第一三四五號裁定送觀察、勒戒後，認有繼續施用毒品之傾
    向，再聲請本院以八十七年度毒聲字第一七三０號裁定令入戒治處所施以強制戒
    治，嗣於停止戒治交付保護管束期滿後，經該署檢察官於八十八年八月十六日以
    八十八年度戒毒偵字第七七號不起訴處分確定（一犯）。後於八十九年五月間復
    因施用毒品案件，除經高雄地檢署檢察官再聲請本院以八十九年度毒聲字第三七
    三九號裁定令其先入戒治處所再施以強制戒治外，同時將該次犯行向本院聲請簡
    易判決處刑，業經本院鳳山簡易庭於八十九年六月十二日以八十九年度鳳簡字第
    三九一號判處有期徒刑六月，並於同年七月二十四日確定（二犯）在案等情，復
    有上開不起訴處分書、判決書、本院被告全國前案記錄表及臺灣高雄地方法院檢
    察署刑案資料查註記錄表各一份在卷可稽。故被告因施用毒品案件經強制戒治交
    付保護管束期滿後，三犯施用毒品犯行，事證明確，應依法予以論科。
二、查安非他命係毒品危害防制條例第二條第二項所稱之第二級毒品，不得持有、施
    用。次按犯毒品危害防制條例第十條之施用第一、二級毒品罪者，檢察官應先將
    被告送勒戒處所觀察、勒戒，經觀察、勒戒後，有繼續施用毒品傾向者，由檢察
    官聲請法院裁定令入戒治處所施以強制戒治，經強制戒治期滿或交付保護管束期
    滿，應由檢察官為不起訴處分。而依上開規定為不起訴處分後，五年內再犯第十
    條之罪或三犯以上者，則不適用前揭不起訴處分之規定，除仍應由檢察官聲請法
    院裁定先令入戒治處所施以強制戒治外，施用毒品犯行即應依一般刑事訴訟程序
    予以追訴處罰，此觀同條例第二十條第一項、第二項後段及第二十三條規定自明
    。本件被告前既已因施用安非他命犯行，經本院送勒戒處所觀察、勒戒，認有繼
    續施用毒品傾向，再裁定施以強制戒治，於停止戒治交付保護管束期滿後，經檢
    察官為不起訴處分確定，五年內再度因施用毒品案件，再送強制戒治並經法院判
    處徒刑確定後，再犯本件施用毒品犯行，核屬前揭規定之「三犯」，依上開說明
    ，被告施用安非他命犯行，即應一般刑事訴訟程序處理，故核被告所為，應依毒
    品危害防制條例第十條第二項之施用第二級毒品罪論處。被告先後多次施用第二
    級毒品安非他命犯行，時間緊接，方法相同且反覆為之，所犯又係同一罪名之罪
    ，顯係基於概括犯意為之，為連續犯，應依刑法第五十六條規定論以一罪，並加
    重其刑。公訴人雖僅就被告於九十年五月二日起至查獲日止之施用犯行予以起訴
    ，而就其自同年四月至五月一日期間之其餘多次犯行未於起訴書中敘及，但此部
    分犯行與起訴部分，既有連續犯之裁判上一罪關係，檢察官就犯罪事實一部起訴
    ，依刑事訴訟法第二百六十七條規定，其效力及於全部，本院自有權一併審理，
    附此敘明。又被告先後持有安非他命多次之行為，亦係基於概括之犯意為之，本
    亦應以連續持有論，惟其持有後進而施用，其持有之低度行為應被施用之高度行
    為所吸收，故不另論其持有毒品罪。再查，被告前曾於八十三年間因施用安非他
    命案件，經本院判處有期徒刑三月，已於八十六年十一月十九日執行完畢等事實
    ，有台灣高等法院被全國前案紀錄表及台灣高雄地方法院檢察署刑案資料查註紀
    錄表各一份在卷可考，其受有期徒刑執行完畢後，五年內再犯本件有期徒刑以上
    之罪，為累犯，應依刑法第四十七條規定加重其刑，並依法遞加其刑。審酌被告
    於毒品危害防制條例施行前，已有施用毒品之不良素行，有前揭前案紀錄表可考
    ，於毒品危害防制條例施行後，歷經觀察、勒戒、二次強制戒治，並經法院判處
    徒刑後，仍未能徹底戒絕毒癮，於第二次施用毒品犯行停止戒治交付保護管期滿
    後旋即再犯，顯見其無悔改之意，有入監服刑矯治必要，惟念其施用毒品乃自戕
    一己之身體健康，尚未害及他人，且犯後已坦承犯行，態度良好等一切情狀，量
    處如主文所示之刑。扣案之安非他命一包（驗後毛重０‧三公克）及吸食器玻璃
    球管一支，為被告所有之毒品及供其施用毒品之器具，業據其供明在卷，且經送
    驗結果，前者確係毒品危害防制條例第二條第二項第二款所規定之第二級毒品，
    後者之器具上亦殘有第二級毒品安非他命成份等情，有前揭高雄醫學大學附設中
    和紀念醫院編號九０一０─一三六、九０一０─一三七號檢驗報告各一份在卷可
    參，上開玻璃球管上所殘留之毒品因已無從與該器具分析剝離，應一體視同為毒
    品，爰併與前揭安非他命毒品，均依同條例第十八條第一項前段規定，宣告沒收
    銷燬之；至鑑定耗損之毒品，既已滅失，即無庸再諭知沒收銷燬。
據上論斷，應依刑事訴訟法第四百五十二條、第二百九十九條第一項前段，毒品危害
防制條例第十條第二項、第二十三條第二項後段、第十八條第一項前段，刑法第十一
條、第五十六條、第四十七條，判決如主文。
中      華      民      國    九十      年     十一     月     十三     日
                                  臺灣高雄地方法院刑事庭
                                      法  官  陳淑卿
右正本證明與原本無異。
如不服本判決，應於判決送達後十日內，向本院提出上訴狀。
                                      書記官  陳朝宗
中      華      民      國    九十      年     十一     月     十三     日
附錄本案判決論罪科刑法條：
毒品危害防制條例第十條第二項：
  施用第二級毒品者，處三年以下有期徒刑。


司法院資訊處製作；財團法人民間司法改革基金會備份。
